臺灣板橋地方法院刑事判決             100年度易字第1174號
公  訴  人  臺灣板橋地方法院檢察署檢察官
被      告  趙秀珠
            簡再發
            陳美如
            陳俊宇
            陳勇禎
上列被告因傷害等案件，經檢察官提起公訴（99年度偵字第
27766 號、100 年度偵字第8151號），本院判決如下：
    主  文
趙秀珠、簡再發、陳美如、陳俊宇、陳勇禎被訴傷害、無故侵入
住宅及毀損部分，均公訴不受理。被訴恐嚇危害安全部分，均無
罪。
    理  由
壹、公訴意旨略以：被告陳美如於99年9 月23日晚間7 時30分許
    ，在臺北縣五股鄉（現改制為新北市五股區○○○路○段24
    之14號4 樓即鄰居陳建全、林慧瑤夫妻住處前，因擺放鞋子
    妨害通行問題與告訴人陳建全、林慧瑤發生口角爭執，竟與
    其母趙秀珠、胞弟陳俊宇、陳勇禎、趙秀珠之同居人簡再發
    ，共同基於毀損、恐嚇及傷害人身體之犯意聯絡，至告訴人
    夫妻上址住處，由被告陳俊宇先以腳猛力踹門，致告訴人夫
    妻住處大門凹陷，玻璃破裂，被告陳美如、陳俊宇並在門外
    恫稱：「你若出來，我們就給你們死」等加害生命之語，致
    告訴人夫妻心生畏懼。嗣告訴人陳建全誤認被告趙秀珠等人
    已離去而開門，被告趙秀珠五人即未經許可，無故衝入告訴
    人家中，由被告陳勇禎手持鋁棒，共同毆打告訴人陳建全、
    林慧瑤，致告訴人陳建全受有臉、額頭開放性傷口，臉、頭
    皮及頸之挫傷，胸壁挫傷及頭部損傷之傷害；告訴人林慧瑤
    則受有胸痛，臉、頸之磨損或擦傷，左側肩及上臂之表淺損
    傷，磨損或擦傷，臉及頸之挫傷等傷害。嗣經警到場處理，
    在告訴人夫妻住處扣得被告陳美如掉落之拖鞋一隻。因認被
    告趙秀珠等五人所為，均係涉犯刑法第277 條第1 項之傷害
    罪、第305 條之恐嚇危害安全罪、第306 條第1 項之無故侵
    入住宅罪及第354 條之毀損罪等語。
貳、公訴不受理部分：
一、按告訴乃論之罪，告訴人於第一審辯論終結前得撤回其告訴
    ，又告訴經撤回者，應諭知不受理之判決，並得不經言詞辯
    論為之，刑事訴訟法第238 條第1 項、第303 條第3 款、第
    307 條分別定有明文。查本件告訴人陳建全、林慧瑤告訴被
    告趙秀珠、簡再發、陳美如、陳俊宇、陳勇禎等五人共同涉
    犯刑法第277 條第1 項之傷害罪、第306 條第1 項之無故侵
    入住居罪及第354 條之毀損罪部分，依同法第287 條、第
    308 條第1 項及第357 條之規定，皆須告訴乃論。茲因告訴
    人陳建全、林慧瑤業已於100 年4 月27日與被告五人達成和
    解，並於100 年6 月15日本院審理時當庭撤回上開告訴，有
    調解書及本院該次庭期審判筆錄各一份附卷可稽，揆諸前揭
    說明，上開傷害、無故侵入住宅及毀損部分爰不經言詞辯論
    ，逕為諭知不受理之判決。
、無罪部分：
一、按犯罪事實應依證據認定之，無證據不得認定犯罪事實；又
    不能證明被告犯罪者，即應諭知無罪之判決，刑事訴訟法第
    154 條第2 項、第301 條第1 項分別定有明文。次按認定不
    利於被告之事實，須依積極證據，苟積極證據不足為不利於
    被告事實之認定時，即應為有利於被告之認定，更不必有何
    有利之證據；又告訴人之告訴，係以使被告受刑事訴追為目
    的，是其陳述是否與事實相符，仍應調查其他證據以資審認
    ，最高法院30年上字第816 號、52年台上字第1300號判例意
    旨可資參照。
二、本件公訴意旨認被告趙秀珠等五人涉有上開恐嚇危害安全罪
    嫌，無非係以被告五人坦承曾於上開時、地與告訴人發生衝
    突之供述及告訴人陳建全、林慧瑤之證述為其主要論據（起
    訴書證據清單欄所引其他證據主要係證明前揭傷害、無故侵
    入住宅及毀損部分之犯行，與恐嚇部分尚無直接關聯）。訊
    據被告趙秀珠等五人固均坦承於前揭時、地，有與告訴人夫
    妻發生爭執之事實，惟堅決否認有何恐嚇之犯行，辯稱：渠
    等雖與告訴人發生夫妻因鞋子擺放問題發生爭執，但並未以
    前揭言語恐嚇對方等語。
三、經查：
(一)被告以外之人於審判外之言詞或書面陳述，除法律有規定者
    外，不得作為證據，刑事訴訟法第159 條第1 項定有明文。
    準此，證人即告訴人陳建全、林慧瑤、證人劉國隆於警詢中
    所為之證述，性質上均屬被告以外之人於審判外之陳述，依
    前揭規定，即均不得作為證據。
(二)被告趙秀珠、簡再發、陳俊宇、陳勇禎等人共同居住於臺北
    縣五股鄉○○路○段24之15號四樓，告訴人陳建全夫妻居住
    於同址14號四樓，為同層住戶之鄰居關係，被告陳美如則居
    住於該棟三樓。被告陳美如於上開時、地因鞋子擺放問題與
    告訴人林慧瑤發生爭執後，被告趙秀珠、簡再發、陳俊宇、
    陳勇禎等人即聞聲出外查看，告訴人陳建全見狀將告訴人林
    慧瑤拉回屋內關門，被告陳美如遂在門外拍門理論，嗣告訴
    人夫妻開門後雙方再度發生爭執等事實，為被告五人所供承
    不諱，核與證人鄭揚儒、葉世泓於本院審理中、證人陳建全
    、林慧瑤於偵查及本院審理中就此部分所為之證述相符，並
    有現場照片四幀附卷可稽，是此部分之事實堪以認定，合先
    敘明。
(三)證人陳建全、林慧瑤雖於偵查及本院審理中均證稱被告等人
    有在門外以前揭言語恐嚇渠等之行為，惟證人陳建全、林慧
    瑤為夫妻關係，且同為告訴人，並非無利害關係各自獨立之
    證人，故尚難以渠等證詞相互補強，性質上與告訴人之單一
    指訴相當，若無其他積極證據加以補強，證明力即尚有不足
    。且證人林慧瑤於偵查中證稱：「陳美如與陳俊宇就在外面
    咆哮說你若出來，我們就給你們死。」等語（參見99年度偵
    字第27766 號偵查卷第81頁），證人陳建全於本院審理中卻
    證稱聽到的是女生的聲音，應該是趙秀珠（參見本院100 年
    6 月15日審判筆錄第5 頁），證人林慧瑤於本院審理中亦稱
    一開始是趙秀珠用台語講前揭恐嚇言語，趙秀珠的聲音比較
    清楚等語（參見上開本院審判筆錄第9 、11頁），然若如此
    ，何以證人林慧瑤於偵查中未指出一開始就講、且聲音較為
    清楚之趙秀珠，反而只提到陳美如、陳俊宇？是告訴人陳建
    全、林慧瑤前後所證，尚有不清楚之處而具有瑕疵。況當時
    同層之其他住戶證人鄭揚儒、葉世泓聽聞樓梯間之爭吵聲後
    ，即外出查看乙節，業據其等於本院審理中證述明確，證人
    鄭揚儒於本院審理中證稱當時只聽到被告他們用臺語講：你
    這樣講是什麼意思，你給我出來說個清楚等語，並未聽到被
    告等人說要給你們死這些話（參見本院100 年7 月6 日審判
    筆錄第3 、5 、6 頁）；證人葉世泓於本院審理中亦證稱：
    聽到有人罵髒話，被告他們有講：出來講等語，但沒有聽到
    有人說；你若出來我們就給你死這些話（參見上開本院審判
    筆錄第8 、9 頁），與告訴人夫妻前揭所證，亦有所出入，
    從而本案實難僅憑告訴人夫妻之指訴，即逕認被告等人確有
    以前揭言語恐嚇告訴人夫妻，至為灼然。
四、綜上所述，本院依調查所得，認本案僅憑告訴人陳建全、林
    慧瑤夫妻帶有瑕疵之指訴，在欠缺其他佐證補強之情形下，
    就被告趙秀珠等五人是否確有以上開語詞恐嚇告訴人夫妻之
    行為乙節，猶存有合理之懷疑，尚未達有罪之確信，依「罪
    疑唯有利於被告」之原則，即應為有利於被告五人之認定。
    此外，復查無其他積極證據足資證明被告五人確有公訴意旨
    所指之恐嚇危害安全犯行，揆諸前揭法條及判例意旨，其等
    此部分之犯罪尚屬不能證明，依法自應就此部分均諭知無罪
    之判決。
據上論斷，應依刑事訴訟法第301 條第1 項，第303 條第3 款、
第307 條判決如主文。
本案經檢察官陳旭華到庭執行職務。
中    華    民    國   100    年    7     月    29    日
                  刑事第九庭    法  官  張紹省
以上正本證明與原本無異。
如不服本判決應於送達後十日內向本院提出上訴狀。
                                書記官  周雅玲
中    華    民    國   100    年    7     月    29    日